【裁判字號】    99,審簡上,17
【裁判日期】    990224
【裁判案由】    業務侵占
【裁判全文】
臺灣士林地方法院刑事判決            99年度審簡上字第17號
上  訴  人  臺灣士林地方法院檢察署檢察官
被      告  甲○○
上列上訴人因被告業務侵占案件，不服本院於中華民國98年12月
9 日所為98年度簡字第205 號第一審刑事簡易判決（起訴案號：
臺灣士林地方法院檢察署97年度偵字第8214號），提起上訴，本
院管轄之第二審合議庭判決如下：
    主  文
原判決撤銷。
甲○○犯業務侵占罪，處有期徒刑壹拾月，減為有期徒刑伍月，
如易科罰金以新臺幣壹仟元折算壹日。
    事 實
一、甲○○曾係上選旅行社有限公司（下稱上選旅行社，設臺北
    市○○○路191 號4 樓之5） 國外旅遊團領隊，負責旅遊團
    國外行程安排及旅行團費保管及轉交之職務，為從事該業務
    之人，其於任職上選旅行社期間之民國96年4 月17日下午，
    在上選旅行社內，向上選旅行社會計楊家伶領取供同年4 月
    19日出發之2007年上選西葡摩20日之旅（團號:960419EUR20
    ）在國外支付當地旅行社所需費用歐元2 萬元，而於同年月
    22日晚間，抵達西班牙馬德里安頓團員住宿後，竟意圖為自
    己不法之所有，以變更持有為所有之意思，將上開款項予以
    侵占入己，並隨即前往馬德里當地賭場，將該款項全數充作
    賭資賭博一空。嗣於同年月23日上午9 時許，甲○○以電話
    告知上選旅行社總經理趙崇廉、副總經理沈正雄等人，上選
    旅行社始悉上情。
二、案經上選旅行社訴由臺灣臺北地方法院檢察署檢察官呈請臺
    灣高等法院檢察署檢察長令轉臺灣士林地方法院檢察署檢察
    官偵查起訴。
    理  由
壹、程序部分：
    被告及檢察官對於以下證人於警詢中所為之證述，均不爭執
    其證據能力，並於審理程序同意作為證據，本院審酌其證言
    作成時之狀況，認為並無不適當之情事，依刑事訴訟法第15
    9 條之5 之規定，認有證據能力，合先說明。
貳、實體部分。
一、訊據被告甲○○對於上揭犯罪事實坦承不諱，核與證人即告
    訴人上選旅行社之代理人趙崇廉迭於於警詢、檢察官訊問時
    及本院審理中指訴之情節相符，並有告訴人上選旅行社與被
    告甲○○之協議書、和解契約書及被告甲○○開立之本票影
    本各1 紙附卷可稽，應甚明確，而堪認定。
二、核被告甲○○所為，係犯刑法第336 條第2 項之業務侵占罪
    。原審以被告犯業務侵占罪，犯行明確，予以論罪科刑，量
    處被告有期徒刑6 月，並認被告係於96年4 月24日以前犯本
    罪，而依中華民國96年罪犯減刑條例第2 條第1 項第3 款之
    規定減其宣告刑期2 分之1 為有期徒刑3 月，並諭知易科罰
    金之折算標準，固非無見。然查，被告於96年4 月22日為本
    件業務侵占行為後，雖曾迭次以協議及和解契約向告訴人表
    達還款意願，並書立本票1 紙交付告訴人，惟案發後，被告
    除以領隊小費、出差費及電話費折抵告訴人部分損失，尚餘
    新臺幣82萬5 千元均未依約償還，此有該和解契約書影本1
    紙附卷可憑，且被告經本院通緝後始到案，在本院審理期間
    亦未見積極還款之意願，原審僅量處刑法第336 條第2 項業
    務侵占罪之最低法定刑，就上開犯罪情節而言，顯屬過輕，
    則檢察官上訴意旨指陳原審量刑過輕，為有理由，自應由本
    院予以撤銷改判。爰審酌被告為告訴人所雇用之旅遊團領隊
    ，負責旅遊團國外行程安排及團費保管，為從事業務之人，
    竟不思盡忠職務，反昧於貪念，圖一己之私而侵占財物，犯
    罪所得款項非微，犯後雖坦承犯行，惟迄未依約賠償告訴人
    之損失，其品行、智識程度及生活經濟狀況等一切情狀，量
    處如主文第2 項所示之刑。另被告前開犯罪時間係於96年4
    月24日之前，且無中華民國96年罪犯減刑條例所定不得減刑
    之情形，爰依同條例第2 條第1 項第3 款規定減其宣告刑2
    分之1 ，並諭知易科罰金之折算標準。
據上論斷，應依刑事訴訟法第455 條之1 第1 項、第3 項、第36
9 條第1 項前段、第364 條、第299 條第1 項前段，中華民國96
年罪犯減刑條例第2 條第1 項第3 款、第7 條、第9 條，刑法第
336 條第2 項、第41條第1 項前段，刑法施行法第1 條之1 第1
項、第2 項前段，判決如主文。
本案經檢察官蔡元仕到庭執行職務。
中    華    民    國    99    年    2     月    24    日
                  刑事第一庭審判長法  官  雷雯華
                                  法  官  吳祚丞
                                  法  官  王沛雷
以上正本證明與原本無異。
本件不得上訴。
                                  書記官  陳麗津
中    華    民    國    99    年    2     月    24    日
附錄本案論罪法條全文：
刑法第336條
對於公務上或因公益所持有之物，犯前條第1 項之罪者，處1 年
以上7 年以下有期徒刑，得併科5 千元以下罰金。
對於業務上所持有之物，犯前條第1 項之罪者，處6 月以上5 年
以下有期徒刑，得併科3 千元以下罰金。
前二項之未遂犯罰之。

司法院資訊處製作；財團法人民間司法改革基金會備份。
